臺灣臺中地方法院刑事判決
110年度訴字第907號
公  訴  人  臺灣臺中地方檢察署檢察官
被      告  黃仲憶


            邵安慶


            張國禎


            楊尚鏞



            劉致敬



上  一  人
選任辯護人  陳乃慈律師
            宋易軒律師
上列被告等因違反廢棄物清理法案件，經檢察官提起公訴（109
年度偵字第11592號），當事人雙方合意且被告等認罪，檢察官
聲請改依協商程序而為判決，本院合議庭裁定由受命法官獨任進
行協商程序，判決如下：
    主          文
黃仲憶共同犯廢棄物清理法第四十六條第四款前段之非法清理廢
棄物罪，處有期徒刑陸月，如易科罰金，以新臺幣壹仟元折算壹
日。緩刑貳年，並應於判決確定翌日起陸月內，向公庫支付新臺
幣壹萬伍仟元。未扣案之犯罪所得新臺幣壹萬貳仟元沒收，於全
部或一部不能沒收或不宜執行沒收時，追徵其價額。
邵安慶共同犯廢棄物清理法第四十六條第四款前段之非法清理廢
棄物罪，處有期徒刑陸月，如易科罰金，以新臺幣壹仟元折算壹
日。緩刑貳年，並應於判決確定翌日起陸月內，向公庫支付新臺
幣壹萬元。未扣案之犯罪所得新臺幣貳萬元沒收，於全部或一部
不能沒收或不宜執行沒收時，追徵其價額。
張國禎共同犯廢棄物清理法第四十六條第四款前段之非法清理廢
棄物罪，處有期徒刑陸月，如易科罰金，以新臺幣壹仟元折算壹
日。緩刑貳年，並應於判決確定翌日起陸月內，向公庫支付新臺
幣壹萬元。未扣案之犯罪所得新臺幣壹萬柒仟元沒收，於全部或
一部不能沒收或不宜執行沒收時，追徵其價額。
楊尚鏞共同犯廢棄物清理法第四十六條第四款前段之非法清理廢
棄物罪，處有期徒刑陸月，如易科罰金，以新臺幣壹仟元折算壹
日。緩刑貳年，並應於判決確定翌日起陸月內，向公庫支付新臺
幣壹萬伍仟元。未扣案之犯罪所得新臺幣壹萬伍仟元沒收，於全
部或一部不能沒收或不宜執行沒收時，追徵其價額。
劉致敬犯廢棄物清理法第四十六條第三款之非法清理廢棄物罪，
處有期徒刑陸月，如易科罰金，以新臺幣壹仟元折算壹日。緩刑
貳年。
    犯罪事實及理由
一、犯罪事實：
　　劉致敬係臺中市○○區○○段000號、428號、428之1號土地（前
    揭3筆土地所有權人係劉致敬之胞妹劉雅馨）及臺中市○○區○
    ○段000○0號土地（所有權人係劉致敬之胞弟劉慶三）之管理
    人（上開4筆土地合稱本案土地），明知未經主管機關許可
    ，不得提供土地堆置廢棄物，竟基於非法提供土地堆置廢棄
    物之犯意，於民國108年6月間某日，僱請楊尚鏞為其整地而
    提供本案土地，供楊尚鏞堆置內含磚、瓦、混凝土碎片、廢
    水管與鋼筋等建築物拆除工程所生營建混合物之一般事業廢
    棄物在本案土地上。楊尚鏞、邵安慶、黃仲憶、張國禎均明
    知未領有廢棄物清除許可文件，不得從事廢棄物之清除，共
    同基於未領有廢棄物清除許可文件而從事廢棄物清除之犯意
    聯絡，由黃仲憶聯繫邵安慶、張國禎，邵安慶駕駛車牌號碼
    000-00號營業貨運曳引車，從位於臺北市之某工地，以1車
    新臺幣（下同）13,000元之代價，載運2車上開營建混合物
    之一般事業廢棄物至本案土地上傾倒；張國禎則指示不知情
    之邵郁葦駕駛車牌號碼000-0000號營業貨運曳引車，從位於
    臺北市之某營建工地，以1車20,000元之代價，載運2車上開
    營建混合物之一般事業廢棄物至本案土地上傾倒，再由楊尚
    鏞駕駛鏟土機整理堆置在本案土地上之一般事業廢棄物，以
    填平本案土地，以此方式共同從事一般事業廢棄物之清除，
    黃仲憶、邵安慶、張國禎、楊尚鏞因此分別取得12,000元、
    20,000元、17,000元、15,000元之報酬。
二、證據名稱：
  ㈠被告黃仲憶、邵安慶、張國禎、楊尚鏞、劉致敬於警詢及偵
    查中之供述、被告5人於本院準備程序時之自白。
  ㈡證人邵郁葦於警詢及偵查中之證述。
  ㈢臺中市政府環境保護局108年12月10日中市環稽字第10801448
    43號函檢附環境稽查紀錄表及現場稽查照片、地籍套繪圖、
    地籍圖、Google衛星地圖、土地建物查詢資料、經濟部商工
    登記公示資料、車號查詢汽車車籍、展曳交通有限公司及統
    祥交通股份有限公司之基本資料、臺中市大甲地政事務所10
    9年6月22日甲地資字第1090004549號函檢附土地登記公務用
    謄本、臺中市地籍異動索引、現場照片、臺中市政府環境保
    護局109年10月26日中市環稽字第1090121087號函檢附環境
    稽查紀錄表及現場回復情形照片、臺中市政府環境保護局11
    0年6月11日中市環稽字第1100054979號函檢附現場稽查照片
    。
三、應適用之法條：
    刑事訴訟法第455條之2第1項、第455條之4第2項、第455條
    之8、第455條之11第2項、第454條第1項，廢棄物清理法第4
    6條第3款、第4款，刑法第11條前段、第28條、第59條、第4
    1條第1項前段、第74條第1項第1款、第2款、第2項第4款、
    第38條之1第1項前段、第3項。
四、按刑事訴訟法第455條之2第1項第1款、第4款前段規定，檢
    察官及被告得協商之事項包含「被告願受科刑及沒收之範圍
    或願意接受緩刑之宣告」、「被告向公庫支付一定金額」。
    查被告5人均認罪，被告劉致敬未因本案犯行取得任何報酬
    ，事後主動回復本案土地之原貌；被告黃仲憶等4人因本案
    犯行，分別獲得如犯罪事實所載之報酬等情，分據被告5人
    於本院準備程序時自承在卷，被告黃仲憶等4人之犯罪所得
    均未扣案，檢察官及被告5人協商後，就渠等願受科刑及沒
    收之範圍、緩刑宣告與被告黃仲憶等4人分別願向公庫支付
    如主文所示之金額部分，均達成合意，尚無刑事訴訟法第45
    5條之4第1項規定所列情事，依同條第2項規定，本院自應不
    經言詞辯論，於當事人雙方協商合意範圍內為判決。
五、協商判決除有刑事訴訟法第455條之4第1項第1款於本訊問程
    序終結前，被告撤銷協商合意或檢察官撤回協商聲請者；第
    2款被告協商之意思非出於自由意志者；第4款被告所犯之罪
    非第455條之2第1項所定得以協商判決者；第6款被告有其他
    較重之裁判上一罪之犯罪事實者；第7款法院認應諭知免刑
    或免訴、不受理者情形之一，及違反同條第2項「法院應於
    協商合意範圍內為判決；法院為協商判決所科之刑，以宣告
    緩刑、2年以下有期徒刑、拘役或罰金為限」之規定者外，
    檢察官與被告均不得上訴。
六、如有前項可得上訴情形，得於收受判決送達後20日內向本院
    提出上訴書狀，上訴於第二審法院。
本案經檢察官蔡岱霖提起公訴，檢察官林明誼到庭執行職務。
中　　華　　民　　國　  111   年　 　5　  月　   3　　日
　　　　　　　　　刑事第十五庭  法　官　鄭咏欣 
以上正本證明與原本無異。
如不服本判決應於收受送達後20日內向本院提出上訴書狀，並應
敘述具體理由；其未敘述上訴之理由者，應於上訴期間屆滿後20
日內向本院補提理由書（均須按他造當事人之人數附繕本）「切
勿逕送上級法院」。
                                書記官  施佑諭       
中　　華　　民　　國　  111   年　　5    月　 　3　　日

附錄本案論罪科刑法條：
廢棄物清理法第46條
有下列情形之一者，處一年以上五年以下有期徒刑，得併科新臺
幣一千五百萬元以下罰金：
一、任意棄置有害事業廢棄物。
二、事業負責人或相關人員未依本法規定之方式貯存、清除、處
    理或再利用廢棄物，致污染環境。
三、未經主管機關許可，提供土地回填、堆置廢棄物。
四、未依第四十一條第一項規定領有廢棄物清除、處理許可文件
    ，從事廢棄物貯存、清除、處理，或未依廢棄物清除、處理
    許可文件內容貯存、清除、處理廢棄物。
五、執行機關之人員委託未取得許可文件之業者，清除、處理一
    般廢棄物者；或明知受託人非法清除、處理而仍委託。
六、公民營廢棄物處理機構負責人或相關人員、或執行機關之人
    員未處理廢棄物，開具虛偽證明。